【裁判字號】    89,訴,305
【裁判日期】    891031
【裁判案由】    毒品危害防制條例
【裁判全文】
臺灣臺南地方法院刑事判決                          八十九年度訴字第三五號
    公  訴  人  臺灣台南地方法院檢察署檢察官
    被      告  甲○○
                丁○○
    右二人共同
    指定辯護人  本院公設辯護人  乙○○
右列被告因毒品危害防制條例案件，經檢察官提起公訴（八十八年度偵字第一四三五
六號、八十九年度偵字第七○九號），本院判決如左：
    主      文
甲○○連續販賣第二級毒品，累犯，處有期徒刑捌年。販賣毒品所得財物新台幣柒仟
元沒收，如全部或一部無法沒收時，以其財產抵償之。
丁○○連續販賣第二級毒品，累犯，處有期徒刑捌年。販賣毒品所得財物新台幣伍仟
元沒收，如全部或一部無法沒收時，以其財產抵償之。
扣案之安非他命壹小包（淨重壹點貳公克，包裝重零點肆伍公克）沒收銷毀之。
    事      實
一、甲○○綽號「六十」，曾有施用毒品與非法吸用麻醉藥品前科，復於民國（下同
    ）八十五年至八十六年間，因犯傷害、非法吸用麻醉藥品與過失傷害等罪，經台
    灣台南地方法院與台灣高雄地方法院分別判處有期徒刑十月、七月與四月確定，
    入監服刑並假釋出獄後，於八十八年四月十八日假釋期滿執行完畢，猶不知悔改
    ，因施用第二級毒品安非他命經執行強制戒治後，甫於八十八年十月十九日停止
    戒治，竟基於販賣第二級毒品安非他命之概括犯意，以Ｚ000000000號
    行動電話為聯絡工具，於八十八年十一月十三日至十五日，先後四次在台南市○○路首相大飯店門前，販賣安非他命給丙○○（另案執行觀察勒戒完畢），一次
    新台幣（下同）一千元、其餘三次各為二千元，嗣於同年十一月十九日夜間八時
    許，在台南市○○路○段一二六巷口，查獲丙○○非法吸用安非他命後，經丙○○供出來源係向綽號「六十」之人所購得，丙○○為配合警方查緝，以0000
    000000號與甲○○聯絡，約定價格（三千元）、數量（約半錢）、交易地
    點（台南市北安橋下）後，甲○○即以其友人吳宗修之Ｚ000000000號
    行動電話聯絡綽號「黑金」之丁○○購買安非他命一小包（淨重一．三二公克、
    包裝重○．四五公克），於同日夜間十一時十分許，前往台南市北安橋下交易，
    將該包安非他命置於府安路四段堤岸高分三33電線桿下並欲取款時，為警當場查
    獲並扣得該包安非他命而販賣未遂。
二、丁○○綽號「黑金」，曾於八十四年六月間，因非法吸用麻醉藥品案件，經台灣
    台南地方法院判處有期徒刑六月確定，並於八十四年十二月二十三日易科罰金執
    行完畢，亦不知悔改，復因施用第二級毒品安非他命經執行強制戒治後，甫於八
    十八年九月十日停止戒治，竟基於販賣第二級毒品安非他命之概括犯意，以Ｚ0
    00000000號行動電話為聯絡工具，先於八十八年十一月十三日，在台南
    市○○路○段四七八巷五十弄十一號住處前，販賣五千元之安非他命給甲○○吸
    用，復於同年月十九日夜間十時三十分許，甲○○接獲丙○○購買約半錢三千元
    之安非他命電話後，即以電話聯絡向丁○○購買安非他命，丁○○於同日夜間十
    一時十分許，駕駛小客車至台南市○○路首相大飯店門前，載甲○○販買上開安
    非他命一小包（淨重一．三二公克、包裝重○．四五公克）給丙○○，並駕駛小
    客車載甲○○前往台南市北安橋途中，交付上開安非他命給甲○○，同日夜間十
    一時十分許，甲○○攜帶該包安非他命下車置於府安路四段堤岸高分三33電線桿
    下並欲取款時，丁○○見甲○○為警逮捕，立即駕車逃逸而未販賣未遂。
三、案經台南市警察局第二分局報請台灣台南地方法院檢察署檢察官偵查起訴。
    理      由
一、關於被告甲○○部分：
    訊據被告甲○○固不否認有於八十八年十一月十九日晚間十一時十分許，在台南
    市北安橋下欲將第二級毒品安非他命一小包交付予丙○○之際經警逮獲，並從查
    獲現場扣得其所有之安非他命一小包（淨重一．三二公克、包裝重○．四五公克
    ）等事實，惟矢口否認有何販賣第二級毒品之犯行，辯稱：伊僅係與丙○○合資
    一同向被告丁○○購買，總共購買二次，第一次於八十八年十一月十三日，由丙○○出一千元、伊出資四千元，即以五千元代價向丁○○購買重量不及一錢之安
    非他命，第二次於八十八年十一月十九日伊係向丁○○購買半錢三千元，但伊並
    無資金，故向丁○○說是丙○○託伊購買，因伊向來與丙○○合資，當時伊預計
    等買受後再平分，亦即先由丙○○墊付三千元，嗣後再還他一千五百元，但當日
    尚未買到就被警方查獲云云。經查：
    （一）被告甲○○有於右揭時地數次販賣安非他命予丙○○之事實，業據證人吳
          添丁於警訊及檢察官初訊時證述綦詳，並有證人丙○○之手機門號000
          0000000號與被告甲○○之手機門號0000000000號的電
          話通聯記錄乙份在卷可稽；而八十八年十一月十九日係證人丙○○配合警
          方與被告甲○○連絡，約定價格、數量、交易地點後，由被告甲○○先行
          至交易地點即台南市北安橋下等候，而證人丙○○經警員陪同趕赴交易地
          點之際，亦不斷與被告甲○○以行動電話保持聯繫，待到達交易現場時，
          有人在橋下電線桿附近以行動電話講話，經由證人丙○○確認該人即為綽
          號「六十」之人後，警方即下車追捕被告甲○○，並在電線桿附近搜索查
          扣安非他命一小包等情，亦經證人丙○○證述在卷，並經證人即於現場執
          行職務之警員康春興於本院審理時證述無訛（見本院八十九年七月十八日
          訊問筆錄），則證人丙○○證稱伊先前確係向被告甲○○購買安非他命等
          語，即堪採信。
    （二）且查，被告甲○○於警訊時雖亦否認有販賣安非他命予丙○○，但卻供稱
          ：是丙○○拿錢給伊，由伊幫他購買云云，嗣於檢察官偵訊及本院審理時
          又改稱：伊係與丙○○一同向被告丁○○合買云云（惟被告於本院審理時
          之供述不一，先是說與丙○○合買，而後改稱係幫丙○○調貨，最後於審
          理期日再改稱先由丙○○代墊款項，而伊嗣後再擇日清償云云），已顯有
          供述反覆、矛盾之情事，自難採信。而證人丙○○於檢察官偵訊時雖翻異
          其前揭證述情節，並附和被告甲○○前開「合買」之辯詞，惟此等證述無
          非係事後迴護被告之詞，亦無足取信。
    （三）此外，並有安非他命一小包（淨重一．三二公克、包裝重○．四五公克）
          扣案可資佐證，且上開安非他命經送法務部調查局檢驗結果，證實確為甲
          基安非他命，此有該局八十九年四月十八日（八九）陸一字第八九○二四
          四四六號檢驗通知書乙紙在卷可資佐證。是此，被告甲○○販賣安非他命
          之犯行已臻明確，應依法論科。
二、關於被告丁○○部分：
    訊據被告丁○○固不否認於八十八年十一月十三日交付重約一錢、價值五千元之
    安非他命予被告甲○○，嗣於同年月十九日晚間十一時左右，再交付重約半錢、
    價值三千元之安非他命一小包給被告甲○○，並載送被告甲○○至台南市北安橋
    下等候證人丙○○等事實，惟矢口否認有何販賣第二級毒品之犯行，辯稱：伊自
    八十八年二月間起即向被告甲○○購買毒品安非他命，在八十八年十一月十三日
    交付予被告甲○○之安非他命，亦原本購自被告甲○○，只是當日被告甲○○來
    電要伊先借給他使用，過幾天才會還給伊，因此伊並未向被告甲○○拿錢，而甲○○嗣後也有拿一錢的貨還伊。待至同年月十九日時，被告甲○○再度打電話來
    向伊要貨，但伊原有之一錢安非他命業經吸食部分，只剩下半錢左右，但他仍表
    示他有需用，隔天會再還伊等量之貨，故伊遂將剩餘之安非他命交給被告甲○○
    ，而未向他收錢，又因伊交付安非他命予被告甲○○時，甲○○要求伊載他到北
    安橋，伊始應其請求由伊友人駕駛白色喜美轎車載送他至該處，在警員到達前伊
    便已離開，根本不知被告甲○○到該處作何事情云云。經查：
    （一）被告丁○○有於右揭時地先後二次販賣安非他命予被告甲○○之事實，業
          據同案被告甲○○於警訊、檢察官偵訊及本院審理時始終供述一致，並堅
          決否認有販賣或無償提供安非他命供被告丁○○使用，更不曾向被告黃銘
          煌借用過安非他命等事實，且被告甲○○確以其手機門號0000000
          000號及其友人吳宗修之手機門號0000000000號，與被告黃
          銘煌之手機門號0000000000號取得聯絡等情，亦有上開三支手
          機號碼之電話通聯記錄可稽，而證人即於查獲現場執行職務之警員康春興
          亦於本院審理時證稱：伊在追趕被告甲○○時，有一輛白色喜美轎車突然
          從伊身邊疾駛而過，且因當時伊無法預估現場有幾人，以致於未及時判斷
          該車與被告甲○○之關係，待事後逮獲被告甲○○後，他才說那車子是載
          他來到查獲地點的等語（見本院前揭筆錄），且被告甲○○與證人丙○○
          相約至上開地點，原本即係充作其毒品交易場所，已如前述，如被告黃銘
          煌僅係單純無償借用安非他命予被告甲○○，又何須特地載送被告甲○○
          至前開位處郊區且隱蔽之地點與證人丙○○接洽？益證此係因被告甲○○
          尚未給付相當之毒品對價，但因預期丙○○將會提出貨款予被告甲○○，
          才會陪同被告甲○○前往查獲地點交貨，並等候丙○○之付款。是以，被
          告甲○○前揭供述情節，應足堪採信。
    （二）再查，被告丁○○於警訊時雖亦否認販賣安非他命予被告甲○○，惟其係
          供稱：伊只是幫被告甲○○買二次（其中一次是一錢五千元，另一次半錢
          三千元），因為該二次毒品伊向綽號「阿猴」之人購入後，甲○○要求伊
          先給他吸，伊遂照原價格轉讓給他，並未獲利云云，待被告丁○○經檢察
          官提起公訴而於本院審理之際，另又翻異前揭供述，改稱上開二次毒品均
          原係被告甲○○販賣予伊的云云，則其前後供述反覆，已顯難置信，況被
          告丁○○如係向被告甲○○以相當之價款而購入毒品安非他命，在毒品取
          得不易且價格不菲之情況下，又焉會不求任何對價或擔保而無償借用予被
          告甲○○使用？
    （三）此外，被告丁○○於八十八年十一月十九日晚間十一時許交付予被告王萬
          龍之安非他命一小包，業經警員於現場搜索查扣，並經法務部調查局鑑定
          確為甲基安非他命乙節，已如前述，並為被告丁○○所是認，加以目前政
          府有鑑於毒品危害社會及國民健康甚鉅，因此對毒品查緝甚嚴，苟被告黃
          銘煌並無從中賺取差價牟利，其縱係至愚亦無甘冒嚴刑峻罰及被查獲之風
          險，將上開安非他命供人無償吸用之理？益證被告丁○○確有販賣意圖甚
          明。綜此，被告丁○○販賣安非他命之犯行亦已明確，應依法論科。
二、按八十七年五月二十日公佈之毒品危害防制條例，安非他命屬該條例第二條第二
    項第二款所列之第二級毒品，則被告甲○○、丁○○分別販賣安非他命予丙○○
    、甲○○，所為係犯該條例第四條第二項之販賣第二級毒品罪及同條例第四條第
    五項、第二項之販賣第二級毒品未遂罪。又被告甲○○先後多次販賣安非他命予
    丙○○，以及被告丁○○先後二次販賣安非他命予甲○○，均時間緊接，所犯又
    係構成要件相同之罪名，雖有既遂、未遂之分，仍應成立連續犯，並依刑法第五
    十六條之規定論以情節較重之販賣既遂罪並加重其刑（因最重本刑為無期徒刑，
    依法不得加重，僅就有期徒刑部分加重其刑）。至被告甲○○、丁○○非法持有
    安非他命之低度行為，已為其進而販賣之高度行為所吸收，不復另論。又被告甲○○前於八十五至八十六年間，因犯傷害、違反麻醉藥品管理條例與過失傷害等
    罪，經本院與台灣高雄地方法院分別判處有期徒刑十月、七月與四月確定，並於
    八十八年四月十八日假釋期滿執行完畢；被告丁○○則於八十四年間，因違反麻
    醉藥品管理條例案件，經本院判處有期徒刑六月確定，並於八十四年十二月二十
    三日易科罰金執行完畢等情，均有台灣台南地方法院檢察署刑案資料查註紀錄表
    及台灣高等法院被告全國前案記錄表各二份在卷可按，其於五年之內再犯本件有
    期徒刑以上之罪，均為累犯，應依法遞加重其刑（因最重本刑為無期徒刑，依法
    不得加重，僅就有期徒刑部分加重其刑）。爰審酌被告甲○○、丁○○販賣麻醉
    藥品，戕害他人身體健康，損及社會善良風俗，其販賣之數量、次數、犯罪後飾
    詞圖卸毫無悔意等一切情狀，量處如主文所示之刑，以資懲儆。另扣案之安非他
    命一小包（淨重一．三二公克、包裝重○．四五公克）係第二級毒品，應依毒品
    危害防制條例第十八條第一項前段諭知沒收並銷燬之。至被告甲○○販賣安非他
    命四次，所得七千元；被告丁○○販賣安非他命一次，所得五千元（被告甲○○
    、丁○○另於八十八年十一月十九日之販賣安非他命行為，尚未取得價金即被查
    獲，故該次並無所得），均為其販毒所得之財物，應依毒品危害防制條例第十九
    條第一項規定宣告沒收，如全部或一部不能沒收時，因該沒收物係金錢，應以其
    財產抵償之。
據上論斷，應依刑事訴訟法第二百九十九條第一項前段，毒品危害防制條例第四條第
二項、第十八條第一項前項、第十九條第一項、刑法第十一條前段、第五十六條、第
四十七條，判決如主文。
中      華      民      國    八十九    年      十      月    三十一    日
                                  臺灣臺南地方法院刑事第二庭
                                          法  官  林彥君
右正本證明與原本無異。
如不服本判決，應於判決送達後十日內，向本院提出上訴狀。
                                          書記官  陳瑞鈴
中      華      民      國    八十九    年      十      月    三十一    日
附錄本案論罪科刑法條全文：
毒品危害防制條例第四條第二項
  製造、運輸、販賣第二級毒品者，處無期徒刑或七年以上有期徒刑，得併科新臺幣
  七百萬元以下罰金。


司法院資訊處製作；財團法人民間司法改革基金會備份。
